臺灣高雄地方法院刑事判決　　　　　　 95年度訴緝字第187號
公　訴　人　臺灣高雄地方法院檢察署檢察官
被　　　告　丙○○
　　　　　　　　　　（現在臺灣高雄第二監獄另案執行中）
指定辯護人　本院公設辯護人甲○○
上列被告因毒品危害防制條例等案件，經檢察官提起公訴（93年
度偵字第22478 號、94年度偵字第3179號、第13343 號），本院
判決如下：
    主  文
丙○○意圖為自己不法之所有，結夥三人以上攜帶兇器，以強暴
至使不能抗拒，而取他人之物，累犯，處有期徒刑柒年陸月。扣
案如附表一至二所示之手槍貳支、子彈貳拾柒顆，均沒收。
    事  實
一、丙○○前於民國83年間，因違反肅清煙毒條例案件，經本院
    以83年度訴字第1578號判處有期徒刑3 年確定後，再於85年
    間，因煙毒等案件，經臺灣屏東地方法院以85年度訴字第46
    0 號判處有期徒刑3 年5 月確定，上開徒刑接續執行，於88
    年1 月20日因縮短刑期假釋出監，嗣於90年間因違反毒品危
    害防制條例案件，經撤銷假釋執行殘刑，甫於93年4 月13日
    縮短刑期期滿執行完畢。詎丙○○仍不知悔改，於93年11月
    4 日20時許，駕駛車牌號碼L7-5 681號自用小客車搭載丁○
    ○（業經本院判處有期徒刑13年10月在案），前往高雄小港
    機場搭載自臺北市松山機場搭機至高雄之劉奕良與張思維（
    該2 人現通緝中，由本院另行審結），一同至丁○○之前揭
    租屋處，謀議以佯裝購買第一級毒品海洛因為由，誘使林建
    忠攜帶毒品外出後，再加以強盜，據為己有，謀議既定，4
    人即基於共同意圖為自己不法所有之犯意聯絡，且意圖供犯
    罪之用而持有具殺傷力之手槍、子彈等物，由丁○○將其於
    93年10月間某日，另基於未經許可而寄藏手槍、子彈之犯意
    ，在其位於高雄市○○區○○街231 號之租屋處，受劉奕良
    之委託，代為保管如附表一至二所示具有殺傷力之巴西TAUR
    US廠製PT917 C 型制式半自動手槍1 支（含彈匣2 個）、捷
    克CZ廠製75型制式半自動手槍1 支（含彈匣1 個）、土造子
    彈3 顆、口徑9mm 制式子彈28顆，以及未扣案而經劉奕良擊
    發之子彈1 顆等物，交予劉奕良與張思維分別攜帶在身後，
    再以其所持0000000000及0000000000行動電話門號撥打林建
    忠所使用0000000000號及0000000000號行動電話，聯繫購買
    第一級毒品海洛因事宜，俟與林建忠約定在高雄市○○區○
    ○路598 巷口，進行第一級毒品海洛因交易，丁○○遂搭乘
    丙○○所駕駛之上開自用小客車，劉奕良則駕駛另一輛車牌
    不詳之自用小客車搭載張思維，一同前往上開約定地址。丙
    ○○、丁○○、劉奕良與張思維於同日21至22時許駛抵該巷
    口時，劉奕良與張思維即分持如附表一至二所示之槍枝與子
    彈在該巷口附近埋伏，丁○○則撥打電話通知林建忠，表示
    業已到達，林建忠（業經本院判處有期徒刑9 年在案）竟與
    何長福（業經本院判處有期徒刑8 年4 月在案）共同基於販
    賣與轉讓第一級毒品之犯意聯絡，指示何長福下樓，由何長
    福引領丁○○至林建忠位於高雄市市○○區○○路596 號4
    樓租屋處，會見林建忠，並商談第一級毒品海洛因之交易細
    節後，嗣先由何長福攜帶些許第一級毒品海洛因粉末，陪同
    丁○○返回上開丙○○駕駛之自用小客車內，將攜帶之第一
    級毒品海洛因粉末，無償轉讓予丙○○與丁○○在該自用小
    客車內施用，經丙○○與丁○○施用完畢後，認林建忠提供
    之第一級毒品海洛因品質無誤，假意表示欲以新臺幣（下同
    ）100 萬元購買約9 兩重之第一級毒品海洛因，何長福隨即
    上樓至林建忠租屋處，將重約9 兩之第一級毒品海洛因磚1
    塊，放置於牛皮紙袋後，夾在腋下攜帶下樓，朝上開自用小
    客車方向行走，丁○○則以簡訊通知劉奕良與張思維下手目
    標已經出現，待何長福攜帶該裝有第一級毒品海洛因磚之牛
    皮紙袋進入該自用小客車，張思維與劉奕良隨即分持如附表
    一至二所示之手槍（內裝有子彈）指向何長福，喝令何長福
    交出該裝有第一級毒品海洛因磚之牛皮紙袋，因何長福不從
    ，奪門奔出車外，劉奕良與張思維乃持槍自後追趕，劉奕良
    並持附表二編號1 所示之手槍朝何長福左腿部射擊1 發，何
    長福中彈倒地後，張思維再趨前持附表一編號1 所示之手槍
    槍托敲擊何長福之頭部（傷害部分，未據告訴），以此強暴
    方法，至使何長福不能抗拒，劉奕良遂自何長福手中，強行
    取走該裝有第一級毒品海洛因磚之牛皮紙袋，得手後，丁○
    ○即指示丙○○駕駛上開自用小客車離開，而張思維則駕駛
    該不詳車牌之自用小客車自行離去。劉奕良因見何長福承租
    使用之牌照號碼9431-FB 號自用小客車停放在附近，竟另基
    於意圖為自己不法所有之犯意，奔向該自用小客車，持槍喝
    令在車上之李佩菁下車之強暴方式，至使李佩菁不能抗拒而
    下車，任由劉奕良將該自用小客車取走使用，劉奕良駕車逃
    逸後，以手機與張思維取得聯繫後，將該車號9431-FB 自用
    小客車隨意棄置，再搭乘張思維駕駛之車輛一同至丁○○前
    揭租屋處，朋分強盜之第一級毒品海洛因。
二、嗣因警方據報趕至現場，先於同月5 日凌晨3 時30分許，在
    林建忠前揭租屋處，查獲林建忠與何長福。再分別於94年1
    月26日早上8 時許及同日8 時30分許，在臺北縣三峽鎮○○
    路309 巷25號6 樓及高雄市○○區○○路78號13樓，先後查
    獲張思維、丙○○，並在丙○○上開鼎力路之住處扣得如附
    表三所示與本件持有槍彈或強盜無關之物品。復由丁○○偕
    同警方於同日10時55分許，在其所使用而停放於高雄市○○
    區○○街與建武路口之車號4538-JL 自用小客車內，起獲附
    表一所示之手槍與子彈；再於同日18時許，偕同警方至高雄
    縣林園鄉○○路220 之1 號旁空地草叢內，起獲如附表二所
    示之手槍及子彈，始循線查知上情。
三、案經高雄市政府警察局刑警大隊、高雄市政府左營分局報告
    臺灣高雄地方法院檢察署檢察官偵查起訴。
    理  由
壹、有關證據能力有無部分：
    按被告以外之人於審判外之陳述，雖不符前4 條之規定，而
    經當事人於審判程序同意作為證據，法院審酌該言詞陳述或
    書面陳述作成時之情況，認為適當者，亦得為證據。當事人
    、代理人或辯護人於法院調查證據時，知有第159 條第1項
    不得為證據之情形，而未於言詞辯論終結前聲明異議者，視
    為有前項之同意，刑事訴訟法第159 條之5 定有明文。立法
    意旨在於傳聞證據未經當事人之反對詰問予以核實，原則上
    先予排除，惟若當事人已放棄詰問或未聲明異議，基於證據
    資料愈豐富，愈有助於真實發現之理念，且強化言詞辯論主
    義，法院自可承認該傳聞證據例外擁有證據能力。經查：
  (一)證人即博源大街管理員吳肇全、證人李佩菁、共同被告丁○
    ○、張思維、林建忠、何長福於警詢所為之陳述等，雖均屬
    被告以外之人於審判外所為之陳述而為傳聞證據，惟被告丙
    ○○及其辯護人於本院調查證據時均明知此節，且未於言詞
    辯論終結前聲明異議，而本院審酌上開證人於警詢所為陳述
    作成時之狀況，並無任何違反自由意志或遭製作筆錄員警誘
    導陳述，且應較無人情施壓或干擾之情形，故本院認為適當
    ，依刑事訴訟法第159 條之5 第1 項之規定，為傳聞法則之
    例外，應有證據能力。
  (二)按刑事訴訟法第159條之5第1項之規定，係以被告以外之人
    於審判外之陳述不符合同法第159 條之1 至第159 條之4 有
    關傳聞法則例外規定之情形，且該陳述須經法院審酌作成時
    之情況，認為適當時，始有其適用。倘法院審酌結果，認為
    該違背法定程序屬證據相對排除法則，但其情節重大，或其
    可信度明顯過低之情事者，即應認其欠缺適當性，仍不具證
    據能力，而不得作為證據。至同法第158 條之3 規定：「證
    人、鑑定人依法應具結而未具結者，其證言或鑑定意見，不
    得作為證據」，其立法理由乃在擔保該證言或鑑定意見，係
    據實陳述或公正誠實之可信性，故未依法具結者，依證據絕
    對排除法則，當然無證據能力，而不得作為證據，自不得因
    當事人於審判程序之同意，逕認該未經具結之證言或鑑定意
    見，亦得作為證據，此於適用第159 條之5第2 項所定「視
    為有前項之同意」之情形者，亦應受上揭第158 條之3 規定
    之限制（最高法院94年台上字第3277號判決參照）。經查林
    建忠、何長福於93年11月5 日、何長福於93年11月10日、丁
    ○○、張思維於94年1 月27日，接受檢察官偵訊時，均已為
    成年人，張思維就其當日何以至案發現場，被告何長福是否
    至丙○○駕駛之自用小客車，無償提供第一級毒品海洛因粉
    末供丁○○、丙○○施用，其與劉奕良如何持槍進行強盜等
    涉及丙○○部分，性質上即屬證人，而丁○○、林建忠、何
    長福就涉及被告丙○○之事實，亦具有證人之地位，丁○○
    、張思維、林建忠、何長福於前述偵訊時，既均無不解具結
    意義之情形，卻均未經檢察官告知具結之義務與偽證之處罰
    ，檢察官復未命其等4 人具結，即行偵訊，有該3 次偵訊筆
    錄在卷可憑（見93年度偵字第22478 號偵查卷第26至31頁、
    第51至52頁、94年度偵字第3179號第139 至147 頁），是林
    建忠、何長福、丁○○、張思維分別於前述3 次偵訊時所為
    之陳述，均無證據能力。惟被告丙○○於偵查中陳述關於自
    己部分之事實，無論有利或不利，均屬被告於審判外之陳述
    ，尚無傳聞法則之適用，且亦無須經具結，即得作為認定其
    自身犯罪事實之依據，先此敘明。
貳、認定犯罪事實所憑之證據及認定之理由：
一、訊據被告丙○○固坦認於93年11月4 日20時許，駕車搭載被
    告丁○○前往機場，嗣而再至高雄市○○區○○路購買毒品
    。何長福攜海洛因至車上令丙○○、丁○○試用，經2 人試
    用過後，由何長福引領丁○○下車，攜1 包牛皮紙袋，過不
    久即再返回車上，隨即劉奕良、張思維持槍分別挾持丙○○
    與何長福，喝令不要動，何長福即奪車門而出。其與丁○○
    聽到槍聲後，旋即駕車離開等事實，惟否認有何與丁○○、
    劉奕良、張思維共同持槍強盜之犯行，辯稱：伊平常便跟著
    丁○○，幫丁○○到處接送，案發當天至高雄市○○區○○
    路598 巷口向何長福等人買毒品時，丁○○跟對方說要買海
    洛因，但伊不知道要買多少，亦未見丁○○是否有帶錢，嗣
    後何長福拿了一個牛皮紙袋下來，不久就有2 人持槍來搶，
    該2 人伊之前並未見過，其中一人持槍自背後將伊押住，另
    外1 人亦持槍將何長福押住，後來何長福便奪門而出，該2
    人即追出去，伊不知上開牛皮紙袋下落，亦未分得任何毒品
    ，事後丁○○有告訴伊該2 人係找來要教訓對方云云（見本
    院卷第12至13頁）。
二、經查：
  (一)被告丁○○於93年10月間某日，在其位於高雄市○○區○○
    街231 號之租屋處，受被告劉奕良之委託，代為保管如附表
    一至二所示之巴西TAURUS廠製PT917C型制式半自動手槍1 支
    （含彈匣2 個）、捷克CZ廠製75型制式半自動手槍1 支（含
    彈匣1 個）、土造子彈3 顆、口徑9mm 制式子彈28顆，以及
    未扣案而經劉奕良擊發之子彈1 顆等事實，業據證人即同案
    被告丁○○迭於本院審理中供承：伊交給劉奕良、張思維的
    2 把手槍是劉奕良寄在伊那裡；起訴書記載伊在93年10月間
    在高雄市○○區○○街231 號5 樓之6 住處，接受劉奕良之
    託保管巴西TAURUS廠製PT917C型口徑9MM 之制式半自動手槍
    乙枝、捷克制式90手槍乙枝及彈匣3 個、子彈30多顆，這部
    分是事實等語不諱（見本院卷(二)第98頁、第122 頁、第139
    頁），核與證人即同案被告張思維於警詢中陳述：伊與劉奕
    良於93年11月4 日20時許，一起自台北市松山機場搭乘飛機
    南下高雄市，由綽號「樹仔」之丁○○至小港機場接機，之
    後便直接到丁○○之住處，丁○○稱「等一下會將人約出來
    ，你們再教訓他」，丁○○並當場提供2 支手槍等情（見94
    年度偵字第3179號偵查卷宗第19頁），互核相符，足堪採認
    。又被告丁○○不僅負責保管附表一至二所示之手槍、子彈
    ，並於93年11月4 日至機場將劉奕良與張思維接至其位於高
    雄市○○區○○街231 號租屋處後，當場將附表一至二所示
    之手槍及子彈交予劉奕良與張思維，且於槍擊案發生後，亦
    係由被告丁○○將附表一至二所示之手槍、子彈分別藏放在
    其使用之車號4538-JL 號自用小客車內，以及高雄縣林園鄉
    ○○路220 之1 號旁空地草叢內，並據被告丁○○於案發後
    帶同警方前往上址起獲等情，除有證人張思維前開證言可證
    外，復經證人即同案被告丁○○於偵訊及本院審理中自承：
    劉奕良有先把槍交給伊，後來伊把槍交還給劉奕良、張思維
    ，之後劉奕良又把槍枝交給伊保管，要伊拿去藏；槍擊案發
    生後，因伊與林建忠熟識，擔心警方查緝，故主動要求劉奕
    良將槍留下，而由劉奕良交付予伊等語綦詳（見94年度偵字
    第3179號偵查卷第12頁；本院卷(二)第140 至141 頁），並有
    附表一至二所示之手槍、子彈扣案可憑，足見被告丁○○自
    始至終，均知悉劉奕良交付保管之物品即係扣案如附表一至
    二所示之手槍、子彈，要屬無疑。而扣案如附表一至二所示
    之手槍及子彈，經送內政部警政署刑事警察局以性能檢驗法
    、制式子彈試射法、試射法、比對顯微鏡比對法鑑定結果，
    認附表一編號1 所示之手槍1 支（含彈匣2 個，槍枝管制編
    號：0000000000號），係巴西TAURUS廠製PT917C型口徑9mm
    之制式半自動手槍，機械性能良好，可擊發同口徑制式子彈
    ，具殺傷力；附表一編號2 所示之子彈3 顆，均係土造子彈
    （具直徑約7.7mm 金屬彈頭），採樣1 顆試射，可擊發，認
    具殺傷；附表一編號3 所示之子彈20顆，均係口徑9mm 制式
    子彈，認均具殺傷力；附表二編號1 所示之手槍1 支（含彈
    匣1 個，槍枝管制編號：0000000000號），係捷克CZ廠製75
    型口徑9mm 之制式半自動手槍，機械性能良好，可擊發同口
    徑制式子彈，認具殺傷力；附表二編號2 所示之子彈8 顆，
    均係口徑9mm 制式子彈，經試射3 顆，認均具殺傷力，有該
    局94年2 月25日刑鑑字第0940019902號槍彈鑑定書1 份附卷
    可稽（見94年度偵字第3179號偵查卷第155 至161 頁），是
    扣案如附表一至二所示之手槍2 支、子彈31顆，以及未扣案
    而經劉奕良擊發之子彈1 顆均具殺傷力，應堪認定。
  (二)被告丙○○雖辯稱：劉奕良、張思維至丁○○住處拿槍時，
    伊在車上，並未進入丁○○之住處，伊不知劉奕良之後亦有
    前往重立路，渠等拿了錢便要去拿藥了，不知劉奕良、張思
    維跟在後面；伊並不知道被告劉奕良、張思維會拿出槍云云
    （見本院卷第64、65頁），此質諸證人即同案被告丁○○雖
    於本院審判期日證稱：伊不知劉奕良交予伊保管之物品為何
    物，因槍放在袋子裡；丙○○與伊從小港機場接劉奕良、張
    思維2 人伊住處時，丙○○在車內，好像未進到伊家中，但
    無法確定；伊並不知劉奕良、張思維要持槍過去找林建忠，
    渠等係一前一後過去，在重立路才巧遇劉奕良等人云云（見
    本院卷第42、46、48頁；本院卷(二)第139 頁），然此等證言
    不僅與證人張思維前開證詞殊異，更與證人丁○○於本院羈
    押訊問時供稱：伊知悉劉奕良與張思維當日前往高雄市○○
    區○○路時有攜帶槍械等語（見本院94年度聲羈字第92號卷
    第 9 頁），暨其於警詢中供陳：小劉（即劉奕良）提議前
    往找忠仔（即林建忠），要處理毒品之事宜，伊與丙○○駕
    駛丙○○所有之白色小客車，小劉及其朋友（即張思維）則
    駕駛另一部黑色自小客車前往等語（見94年度偵字第3179號
    偵查卷第155 至161 頁）相互齟齬，證人丁○○事後翻異前
    詞，改稱：不知受託保管之物品為手槍及子彈，案發當天係
    巧遇劉奕良等人云云，自無可採。參酌證人張思維於警詢中
    陳稱：大約於案發當日23時許，伊與劉奕良駕駛由丁○○所
    提供之深色自小客車（車號不詳），丙○○則駕駛白色之自
    小客車，一同前往前揭案發地點，伊與劉奕良駕駛之自小客
    車停放在離重立路598 巷口約100 公尺處，而丙○○將車停
    放在該巷口，大約經過約10分鐘，丁○○傳簡訊予渠等，劉
    奕良與伊便一起衝出，但未看見對象，便退回騎樓等候，約
    莫5 分鐘後，丁○○再傳簡訊過來，劉奕良便衝出，伊跟隨
    在後，看見有1 人從丁○○車上出來，劉奕良與伊便在後追
    趕等語明確（見94年度偵字第3179號偵查卷第20頁），另觀
    諸卷附之通聯調閱查詢單顯示（見94年警聲搜字第332 號卷
    第45至46頁、52頁），被告丁○○所持0000000000號行動電
    話門號，曾先後於93年11月4 日21時53分53秒、同日22時22
    分8 秒許，各傳輸一則簡訊予以「蔡桂蘭」名義申辦之0000
    000000號行動電話門號，而「蔡桂蘭」即係張思維之母親，
    且該0000000000號行動電話門號之帳單地址為臺北縣三峽鎮
    ○○路309 巷25號6 樓，與張思維警詢筆錄登載之現住地址
    相同，有0000000000號申設資料、全戶戶籍資料查詢結果表
    、張思維警詢筆錄各1 份附卷可查（見同上卷第51頁、第86
    頁、94年度偵字第3179號偵查卷第18頁），由此足見000000
    0000號行動電話係張思維持有使用，而被告丁○○確曾於案
    發當日以手機傳輸簡訊予張思維。又張思維與被告丁○○互
    不相識，業經證人丁○○於本院結證稱：伊不認識張思維等
    語（見本院卷(二)第135 頁），以及被告張思維供稱：丁○○
    、丙○○是伊與劉奕良於93年11月份下高雄市找丁○○，才
    認識丁○○、丙○○等語（見94年度偵字第3179號偵查卷第
    19頁），故若非基於事先之謀議，被告丁○○自無可能知悉
    張思維之手機號碼，而以傳輸簡訊之方式，與劉奕良、張思
    維進行溝通，是張思維前開證稱：案發當日係伊與劉奕良接
    獲被告丁○○傳輸之簡訊，即行衝出等語，應係事實。
  (三)準此，被告丙○○縱如其所辯稱未進入丁○○家中，故未目
    睹丁○○交付槍枝、子彈予劉奕良、張思維等人之過程，惟
    從前揭被告丁○○與丙○○駕車自小港機場，將劉奕良與張
    思維接回其租屋處後，不僅交付附表一至二所示之手槍及子
    彈予劉奕良及張思維，再刻意安排與劉奕良、張思維駕駛不
    同之車輛至高雄市○○區○○路598 巷口等候，劉奕良與張
    思維並在該巷口附近埋伏，待被告何長福進入丙○○所駕駛
    之自用小客車內之際，丁○○始以傳送簡訊之方式，暗中通
    知在旁埋伏之劉奕良與張思維持槍衝出等情觀之，足見被告
    丙○○與丁○○、劉奕良、張思維等人不僅計畫周詳，且於
    出發前被告丙○○已明知劉奕良、張思維係另乘一部車共同
    前往，衡諸常情，被告丙○○從頭至尾均有參與本件犯行，
    其當可知悉若非別有用意，何有分乘二部車輛，又在重立路
    598 巷口與被告劉奕良、張思維所駕駛車輛保持距離之必要
    ，而渠等彼此間之分工如此精細，在事先謀議或共犯丁○○
    在車上以簡訊聯絡之過程中，對同案被告丁○○、劉奕良、
    張思維等人準備持槍強取他人所有毒品乙節，自當無全然不
    知之理，被告丁○○亦無對被告丙○○刻意隱瞞之必要，況
    被告丙○○於警詢時已自承：到達高雄市○○區○○路 598
    巷口時，丁○○就告訴伊，等一下小劉他們（指劉奕良、張
    思維）會過來，會持槍押伊與丁○○，要教訓忠仔，說忠仔
    很白目，叫伊不要緊張等語（見94年度偵字第13343 號偵查
    卷宗第16頁），由此益徵，被告丙○○對共犯劉奕良、張思
    維持有槍枝、子彈，並另駕駛1 車一同前往乙節，於本件案
    發前已了然於胸，是本院尚無從依被告丁○○於本院審理中
    所為之前揭證述為有利於被告丙○○之認定。此外，再參酌
    被告丙○○於本院準備程序中辯稱：案發當日丁○○打電話
    叫伊開車一同至高雄市○○區○○路拿毒品，但伊不知道丁
    ○○是否有帶錢，後來持槍行搶的2 人伊之前均未曾見過云
    云，惟經證人丁○○於本院審理期日到庭結證稱：伊拜託丙
    ○○載伊去機場接劉奕良等人至伊住處，且當天伊有準備
    100 萬元向林建忠買毒品云云（見本院卷第44頁），丙○○
    始又於本院審理中幡然改稱：丁○○叫伊去小港機場接劉奕
    良、張思維時，才第一次見到劉奕良、張思維，且當天有見
    到丁○○帶了約100 萬元，伊聽說丁○○之前有開車去借錢
    云云（見本院卷第64、66頁），足見被告丙○○前後供詞反
    覆，刻意掩飾其與共犯劉奕良、張思維曾謀面之事實，又迎
    合證人丁○○之證述，辯稱當天確有欲為毒品交易之事實，
    是其飾詞卸責之動機已昭然若揭，綜上，被告丙○○前開辯
    稱劉奕良、張思維至丁○○住處拿槍時，伊在車上，並未進
    入丁○○之住處，伊不知劉奕良之後亦有前往重立路，渠等
    拿了錢便要去拿藥了，不知劉奕良、張思維跟在後面云云，
    均係臨訟卸責之詞，不足採信，被告丙○○與同案被告丁○
    ○、劉奕良、張思維間，有持具殺傷力之槍支、子彈遂行本
    件犯行之犯意聯絡之情，堪予認定。
  (四)另就被告丙○○辯稱案發當日係被告丁○○打電話要伊開車
    一同前往高雄市○○區○○路598 巷買毒品乙節，依被告何
    長福、證人李佩菁、被告林建忠、丁○○陳述內容（見警卷
    第4 頁、94年警聲搜字第332 號卷第18頁、第30、33頁、本
    院卷(三)第46頁、第92頁），可知被告林建忠係使用00000000
    00號、0000000000號行動電話門號，而被告丁○○則係使用
    0000000000、0000000000號行動電話門號，而依附卷通聯調
    閱查詢單之記載（見94年度警聲搜字第332 號卷第45至47頁
    ），被告丁○○確曾先後於93年11月4 日18時46分35秒、同
    日20時33分26秒許，持0000000000號行動電話門號撥打被告
    林建忠所持0000000000號行動電話門號，分別與被告林建忠
    交談115 秒及43秒之通聯紀錄，而被告林建忠亦不否認曾與
    被告丁○○在電話中談及毒品買賣之事（見94年度警聲搜字
    第332 號卷第32頁），依此可證被告丁○○確曾於93年11月
    4 日20時起至同日23時止，分別以其所持0000000000或0000
    000000行動電話門號，撥打被告林建忠所持0000000000號或
    0000000000號行動電話。又聯繫之目的在於購買第一級毒品
    海洛因磚1 塊（重約9 兩），並約定在高雄市○○區○○路
    59 8巷口，進行毒品交易，且被告魏健搭乘丙○○駕駛之牌
    照號碼L7-5681 號自用小客車，駛抵高雄市○○區○○路59
    8 巷口時，以電話通知被告林建忠，被告林建忠即指示被告
    何長福下樓引領被告丁○○至其位於高雄市○○區○○路59
    6 號4 樓租屋處後，由被告何長福攜帶些許第一級毒品海洛
    因粉末，與被告丁○○一同下樓至丙○○駕駛之上開自用小
    客車內，提供第一級毒品海洛因予被告丁○○與謝瑞在該自
    用小客車內施用，待被告丁○○與丙○○施用結果，認品質
    無誤後而表示同意購買後，被告何長福再返回被告林建忠前
    揭租屋處，將一只裝放有第一級毒品海洛因磚1 塊之牛皮紙
    袋夾在腋下，前往上開自用小客車內，即遭劉奕良與張思維
    持槍強行取走等事實，則有下列證人之證詞與被告之供述可
    證：
  1.被告丁○○供稱：伊確實有於93年11月4 日下午打電話給林
    建忠，問林建忠沒有海洛因，當天準備買9 兩之海洛因，林
    建忠就叫伊過去，伊搭乘丙○○駕駛車號L75681自小客車過
    去，我到了高雄市○○區○○路598 號巷口後，好像是何長
    福下來看伊有沒有帶錢，並拿毒品給伊試用後，叫伊一個人
    上去林建忠住的地方，伊上樓後，林建忠叫何長福拿東西下
    來，何長福有拿一個牛皮紙袋下來，劉奕良與張思維就衝出
    來，渠等突然遭劉奕良、張思維拿槍押住，何長福就跑了，
    劉奕良、張思維就追何長福，伊與丙○○在車上，聽到槍聲
    便開車離去等語綦詳（本院卷(二)第142 、143 、145 頁、第
    136 至147 頁、第98至99頁）。
  2.證人即被告林建忠之前女友李佩菁證稱：案發當天，由何長
    福駕駛車牌號碼9431-FB 號自小客車與林建忠至高雄市三民
    區○○○路接伊，林建忠與何長福在車上對話說，一塊海洛
    因要賣150 萬元，2 塊要300 萬元，買方嫌太貴要求將價錢
    壓低；於前開案發現場，當時伊在乙部黑色三菱自小客車上
    ，剛睡醒就看見白色自小客車停在伊所在之車子旁邊，看見
    另二名男子與白色自小客車的人在交談，綽號「阿福」（指
    何長福）拿乙只牛皮紙袋夾在腋下，進入白色自小客車內交
    談一分鐘，就看見那另二名男子從旁衝出來，各拿乙支手槍
    對車內大喊把東西交出來，白色自小客車就迅速逃離，「阿
    福」就沿重立路598 巷口跑，該二名持槍男子，緊追「阿福
    」，其中一人向「阿福」左大腿部位開槍後，折返至伊車上
    搶走該車等語（見94年警聲搜字第332 號卷第16、10頁）；
  3.被告張思維除就於案發時地，以簡訊與被告丁○○相互聯絡
    ，並與被告劉奕良共同追趕何長福等情證述明確如前外，並
    另證稱：收到丁○○之簡訊後，劉奕良就衝出在前面，伊跟
    在後面，看到有一個人從丁○○車上出來，劉奕良與伊就從
    後面追，劉奕良就開一槍，那人倒地後，伊拿玩具槍往那人
    頭上敲二下，接者伊開著原先之車子離開，劉奕良搶了 1部
    車逃離現場等語明確（見94年度偵字第3179號偵查卷第20頁
    ）。上開證人之證述、被告丁○○、張思維之供述，經核與
    被告丙○○供稱：丁○○叫伊開車一同到重立路接藥頭，車
    號L7-5681 三菱白色自小客車，車主是伊大哥謝易霖；到重
    立路時魏某就下車後沒多久，魏某就與另一胖胖的男子（何
    長福）回到車上內並持有一小包海洛因，伊與何長福、丁○
    ○3 人就在車上一起吸食，約幾分鐘後丁○○與何長福一起
    下車走回大樓內，後來丁○○回到車上，伊就聽到丁○○與
    「小劉」（指劉奕良）在聯絡電話，就有二個人走過來，但
    未看到人那二個人就走了，第二次何長福又回到車上後，就
    見到「小劉」開伊車門並持槍押住伊，伊看到時海洛因是在
    劉奕良手上等語相符（見94年度偵字第3179號偵查卷第35頁
    、第143 頁；本院卷第11至12頁），另審酌證人李佩菁係被
    告林建忠之前女友，此經證人李佩菁、被告林建忠陳稱在卷
    （見94年警聲搜字第332 號卷第17、30頁），又佐以渠等所
    述，可知證人李佩菁與被告林建忠、何長福關係良好，而與
    被告丁○○、丙○○、張思維、劉奕良，均互不相識，自不
    可能無端設詞誣陷被告林建忠、何長福，或迎合被告丙○○
    等4 人之供詞而為證述；此外，尚有車號L7-5681 號自用小
    客車車籍作業系統查詢認可資料1 紙、電梯監視翻拍照片1
    張在卷可佐（見94年度警聲搜字第332 號卷第92頁、第28頁
    ），綜上，可認被告丙○○與丁○○陳稱由何長福無償提供
    第一級毒品海洛因施用後，再由被告何長福上樓攜帶裝有第
    一級毒品海洛因磚下樓後，即遭劉奕良、張思維持槍開槍射
    擊與持槍托敲擊頭部，進行強盜，以致未能販賣交付第一級
    毒品海洛因部分，確屬實情。
  (五)承上所述，衡酌被告丙○○等4 人案發當日刻意分乘二部車
    輛，並在高雄市○○區○○路598 巷時與被告劉奕良、張思
    維所乘車輛保持距離，以掩人耳目，並由被告丁○○、張思
    維透過簡訊等方式相聯絡等情，業經認明如前，又佐以前開
    證人李佩菁之證詞及被告丁○○、張思維等人之供述，足證
    被告丙○○、丁○○自始即知劉奕良與張思維分持槍彈埋伏
    在旁，且會在其與被告林建忠、何長福進行毒品交易時，持
    槍出現並下手行搶，是倘被告丁○○、丙○○確有向被告林
    建忠、何長福購買第一級毒品之意，自無可能容許劉奕良、
    張思維，在其與被告林建忠、何長福進行毒品交易時，持槍
    出現，致破壞毒品交易之順利進行，渠等係基於與劉奕良、
    張思維之謀議，而刻意安排劉奕良、張思維在其與被告林建
    忠、何長福進行毒品交易時持槍出現，以強盜被告林建忠、
    何長福之第一級毒品海洛因，至為明顯。又被告林建忠並不
    認識劉奕良，此經被告林建忠到庭證述明確（見本院卷(三)第
    43頁），而案發當日遭劉奕良持槍射擊之人係被告何長福，
    而非被告林建忠，劉奕良竟於本院訊問時，陳稱：係因被告
    林建忠私吞其交付購買毒品之100 萬元，因此欲找被告林建
    忠談判，因案發當日伊透過丁○○聯繫被告林建忠，被告林
    建忠表示不願意與伊見面，伊因而持槍衝至被告林建忠與被
    告丁○○、丙○○所處之車內，要求談判，因被告林建忠趁
    隙逃逸，伊始不慎誤擊被告林建忠云云（見本院卷(二)第48頁
    ），由此可知劉奕良至本院審理時仍將其案發當日持槍追擊
    之人誤認係被告林建忠，是證被告劉奕良既然不識被告林建
    忠為何人，又如何能與被告林建忠之間，存有糾紛；縱認案
    發當時，劉奕良係因夜間視線不良，致有所誤認，惟被告丁
    ○○在車內與何長福試用第一級毒品海洛因，又陪同何長福
    上樓又返回車內期間，歷時非短，又在近身持槍押住何長福
    時，均當能輕易辨識被告何長福與林建忠，並非同一人，被
    告劉奕良竟從頭至尾均渾然不知，顯屬不可思議，況劉奕良
    與張思維持槍衝至被告丙○○駕駛之自用小客車，而將被告
    何長福誤認為被告林建忠時，被告丁○○、丙○○理均應會
    出面阻止，豈會莫不作聲，任由劉奕良與張思維持槍追擊被
    告何長福並破壞毒品交易之理！由此可證，被告丙○○另辯
    以事後丁○○告訴伊，有找劉奕良、張思維教訓與渠等交易
    毒品之男子云云，亦非可採。準此，劉奕良、張思維與被告
    何長福，素不相識，劉奕良與張思維並無持槍傷害被告何長
    福之理由，又劉奕良、張思維於案發現場持槍出現時，大喊
    「把東西交出來」乙節，業據證人李佩菁前開證述在卷，益
    徵劉奕良與張思維係為奪取被告何長福所持該只裝有第一級
    毒品海洛因之牛皮紙袋，始追趕趁隙逃出車外之被告何長福
    ，並持槍予以射擊，且以槍托敲擊被告何長福頭部，致被告
    何長福中彈倒地，頭部並遭受撞擊，而無法抗拒之情況下，
    由劉奕良強行取走被告何長福所攜帶該只裝有第一級毒品海
    洛因之牛皮紙袋。從而，堪認被告丙○○等人係假藉向林建
    忠購買毒品之名，行強盜第一級毒品海洛因之實，要屬無疑
    。
  (六)另前揭被告何長福曾於93年11月4 日深夜，在高雄市○○區
    ○○路598 巷口，遭劉奕良與張思維持槍強盜，被告何長福
    左腿部並遭劉奕良持槍射擊後，復遭張思維持槍托敲擊等節
    ，訊之被告何長福供稱：伊在高雄市○○區○○路598 號巷
    口，遭二名年輕人持槍強盜伊之財物，伊不從便遭持槍射擊
    左大腿1 槍，伊共損失2 支手機、現金1 萬元等；伊逃跑，
    該2 人就一起追打我，穿米黃色先開槍，伊跌倒後該名穿黑
    色衣服拿槍毆打伊之頭部；伊是去上樓拿牛皮紙袋，對方以
    為紙袋裡面是錢，便搶伊等語明確（見警卷第4 頁、94年警
    聲搜字第332 號卷第37頁、93年度聲羈字第897 號卷第5 頁
    、本院卷(一)第129 頁、本院卷(三)第23至25頁），核與證人即
    博源大街管理員吳肇全證稱：93年11月4 日23時40分許，伊
    聽到槍聲，並看到何長福倒在重立路596 號前，左大腿遭子
    彈貫穿，伊隨即撥打電話110 報警，打完電話後，即未見到
    何長福等語（見警卷第28頁）；被告丁○○在警詢時供稱：
    在重立路598 巷巷口，伊與丙○○當時坐在車內，聽到槍聲
    ‧‧‧事後小劉（指劉奕良）打電話自動告知，是小劉本人
    開槍等語（見94年度偵字第3179號偵查卷宗第12頁）。此外
    ，經內政部警政署刑事警察局比對附表一編號1 及附表二編
    號1 所示手槍之試射彈殼，與該局檔存資料比對結果，認附
    表二所示之手槍1 支與高雄市政府警察局左營分局刑事案件
    證物採驗表送鑑之「何長福遭槍擊」彈殼1 顆，彈殼底特徵
    紋痕相吻合，何長福遭射擊之彈顆應係附表二編號1 所示之
    手槍所擊發乙情，有該局94年3 月16日刑鑑字第0940035799
    號函1 紙在卷可參（見94年度偵字第3179號偵查卷第158 頁
    ），足認被告何長福當日確係遭被告劉奕良持附表二編號1
    所示之手槍射擊左腿部。且被告劉奕良與張思維於前開時地
    ，持以攻擊被告何長福之手槍，即係被告丁○○受託保管如
    附表一至二所示之手槍及子彈，而由被告丁○○在其位於高
    雄市○○區○○街231 號之租屋處，當場交付予劉奕良與張
    思維攜帶在身無訛。又由該未扣案而經被告劉奕良擊發之子
    彈1 顆，既然能貫穿被告何長福之左腿部，致使被告何長福
    倒地受傷乙節觀之，益徵被告劉奕良、張思維所攜槍枝、子
    彈應具有殺傷力，自不待言。又扣案如手槍2 支，經送鑑驗
    結果均係制式手槍，已如前述，並無玩具手槍存在，被告張
    思維於前開於警詢中供稱其僅持有玩具槍乙節，顯係避重就
    輕之詞，要無可採。另被告何長福固否認有何毒品遭搶之事
    實，惟參酌被告魏健於警詢中供承：案發後，小劉（指劉奕
    良）有拿給我約100 公克海洛因等語（見94年度偵字第3179
    號偵查卷宗第13頁），核與被告丙○○前開供稱：伊看到時
    海洛因是在劉奕良手上等語相符，得證何長福自林建忠住處
    所攜出之一只牛皮紙袋而遭劉奕良與張思維持槍強取，最終
    確係落入被告劉奕良手中，且該牛皮紙袋係裝有第一級毒品
    海洛因，況本件確有交易第一級毒品海洛因之事實既已認明
    如前，被告何長福此部分之供陳係屬避重就輕，為圖脫免販
    毒罪責之詞甚明。
  (七)被告丙○○等人強盜上開毒品得手後，劉奕良即打電話聯絡
    張思維以與其會合，會合後，劉奕良便將其所搶得之車子丟
    棄某處路邊，劉奕良便再打電話聯絡丁○○，渠等再一同會
    合至丁○○之住處，而後再由丁○○於翌日6 時許，開車載
    送劉奕良、張思維至高雄小港機場，搭機返回北部等情，有
    被告張思維於警詢中之供述可按（見94年度偵字第3179號偵
    查卷宗第20、21頁），再參以被告丁○○於案發後，自承有
    以電話與被告劉奕良聯絡，並主動叫劉奕良將槍枝留下；另
    有分得100 公克之海洛因毒品等情（見上開偵查卷宗第12、
    13頁），堪認被告丙○○等人此行之目的確係在於強盜毒品
    海洛因後，予以朋分，被告劉奕良前開持槍自何長福處所搶
    得裝有第一級毒品海洛因磚之牛皮紙袋，自已於得手後，遭
    被告丙○○ 4 人隨即會合於丁○○之前開住處朋分一空，
    是被告丙○○、丁○○等人事後辯稱未取得任何好處，亦未
    分得毒品云云，顯屬卸責之詞，殊非可信。
  (八)綜上所述，本案事證已臻明確，被告丙○○所辯各節，均不
    足採信，被告丙○○持有槍彈、結夥三人以上攜帶兇器強盜
    因而持有第一級毒品海洛因既遂之犯行，洵堪認定，應予依
    法論科。
參、論罪科刑與沒收：
一、按被告丙○○行為後，槍砲彈藥刀械管制條例雖於94年1 月
    26日修正公布第4 條、第8 條、第16條、第20條條文，並刪
    除第10條、第11條、第17條條文，且自公布日起第3 日即自
    94年1 月28日起施行，惟關於未經許可持有手槍及子彈部分
    ，槍砲彈藥刀械管制條例第7 條及第12條規定之條次及法定
    本刑均未修正，自不生比較新、舊法之問題。另刑法於94年
    2 月2 日修正公布、刑法施行法於95年6 月14日修正公布，
    並均於95年7 月1 日施行，關於本案應適用之新舊法，茲比
    較如下：
  1.修正前刑法第47條關於累犯之規定，業已修正，惟本件被告
    不論依修正前之刑法第47條，抑或修正後之刑法第47條第1
    項，均構成累犯，且均應加重其刑，對被告丙○○而言並無
    有利或不利之情形，不生任何影響，應依刑法第2 條第1 項
    前段，適用修正前刑法之規定。
  2.共同正犯之修正：被告行為後，修正後刑法第28條固將原條
    文之「實施」，修正為「實行」，本件被告之行為不論在修
    法前、修法後均為實行行為，故不生新、舊法比較問題。
  3.修正後刑法第 55 條刪除牽連犯之規定，致被告之方法、目
    的行為應予分論併罰，上開修正結果對被告丙○○並未較為
    有利，依刑法第 2 條第 1 項前段之規定，自應依被告行為
    時法即修正前刑法之規定。
  4.比較時應就罪刑有關之共犯、未遂犯、想像競合犯、牽連犯
    、連續犯、結合犯，以及累犯加重、自首減輕暨其他法定加
    減原因（如身分加減）與加減例等一切情形，綜其全部罪刑
    之結果而為比較（最高法院95年5 月23日第8 次刑事庭會議
    決議第1 點第4 項參照）。經綜合比較新、舊法之結果，以
    被告丙○○行為時之舊法較有利於被告，依刑法第2 條第1
    項前段規定，本案自應適用被告行為時之法律即修正前刑法
    之規定（惟刑法第330 條第1 項加重強盜之規定法定刑並未
    變更，是無新舊法比較之問題，此有臺灣高等法院暨所屬法
    院95年12月13日法律座談會第2 號提案可資參照）。
二、次按犯強盜罪而有刑法第321 條第1 項各款情形之一者，則
    應論以同法第330 條第1 項之加重強盜罪。又刑法第321 條
    第1 項第3 款規定之兇器，其種類並無限制，凡客觀上足對
    人之生命、身體、安全構成威脅，具有危險性之兇器均屬之
    ，最高法院79年台上字第5253號判例可資參照。扣案如附表
    一至二所示之手槍及子彈，均具有殺傷力，已如前述，若持
    以朝人射擊，足以致人於死傷，自屬兇器無訛，又按強盜罪
    係以強暴、脅迫或他法，使人不能抗拒而取其財物或使其交
    付為構成要件。從而刑法強盜罪認定被害人是否已達「至使
    不能抗拒」之標準，應以被告行為時之強弱程度，綜合當時
    之具體事實，按多數人之客觀常態情狀以決之，亦即視該手
    段施用於相類似情狀下，是否足使一般人處於不能抗拒之制
    壓程度而定。被告丙○○夥同被告劉奕良、張思維持上開客
    觀上具有危險性，可資為兇器之槍枝，由劉奕良射擊被害人
    何長福之左腿部，致其中彈倒地後，張思維並以槍托敲擊被
    害人之頭部，在被害人手無寸鐵之情形下，強取被害人所持
    有裝有第一級毒品海洛因磚之牛皮紙袋，準此，依一般社會
    通念判斷，被害人在此情況下，顯已完全喪失其行動、意思
    自主之能力，而達不能抗拒之程度。又被告丙○○與同案被
    告丁○○、劉奕良、張思維等4 人均為智識成熟之成年人，
    具有刑事責任能力。是核被告丙○○就夥同丁○○、劉奕良
    、張思維持附表一至二所示之槍彈強盜被告何長福部分，係
    犯強盜罪而有刑法第321 條第1 項第3 、4 款之加重情形，
    應論以同法第330 條第1 項之結夥三人以上，攜帶兇器強盜
    罪，及槍砲彈藥刀械管制條例第7 條第4 項之未經許可持有
    手槍罪、同條例第12條第4 項之未經許可持有子彈罪；就其
    因強盜而取得持有被告何長福藏放於牛皮紙袋之第一級毒品
    海洛因部分，則係犯毒品危害防制條例第11 條 第1 項之持
    有第一級毒品罪。公訴意旨認被告丙○○部分，係犯刑法第
    328 條第1 項之普通強盜罪，容有未合，惟因被告丙○○意
    圖為自己不法之所有，夥同丁○○、劉奕良、張思維，以強
    暴至使被告何長福不能抗拒之方式，強行取得第一級毒品海
    洛因，此一基本社會事實同一，爰依法變更起訴法條。
三、被告丙○○就所犯上開結夥三人以上、攜帶兇器強盜、未經
    許可無故持有手槍罪，與持有第一級毒品罪等3 罪，與丁○
    ○、劉奕良、張思維之間，具有犯意聯絡與行為分擔，而為
    共同正犯。至於劉奕良強盜被告何長福攜帶之第一級毒品海
    洛因磚得逞後，為求逃離現場，另行持槍喝令在車牌號碼94
    31-FB 號自用小客車上之李佩菁下車，強盜被告何長福承租
    之上開自用小客車部分，因無證據足資證明原屬被告丙○○
    等人所犯強盜第一級毒品海洛因之計畫範圍，且依當時情況
    ，又為被告丙○○所難預見，自難令被告丙○○就劉奕良另
    行強盜自用小客車部分負共同正犯之責。被告丙○○與丁○
    ○、劉奕良、張思維持槍遂行本件加重強盜犯行時，同時持
    有手槍、子彈，係以一行為同時觸犯槍砲彈藥刀械管制條例
    第7 條第4 項未經許可持有手槍罪、第12條第4 項之罪未經
    許可持有子彈罪，為想像競合犯，應從一重論以槍砲彈藥刀
    械管制條例第7 條第4 項未經許可無故持有手槍罪。又依毒
    品危害防制條例第11條第4 項及「轉讓持有毒品加重其刑之
    數量標準」第2 條第1 款之規定，持有第一級毒品達淨重5
    公克以上，加重其刑至二分一，被告丙○○夥同丁○○、劉
    奕良、張思維持槍強盜被告何長福所持之第一級毒品海洛因
    ，重約9 兩，已如前述，因1 兩重約37.5公克，9 兩即重約
    337.5 公克，故被告丙○○等人因強盜而取得持有之第一級
    毒品海洛因，顯已逾5 公克，應依毒品危害防制條例第11條
    第4 項之規定加重其刑。被告丙○○與丁○○、劉奕良、張
    思維持槍強盜之目的，在於不法取得第一級毒品海洛因，是
    被告丙○○所犯上開加重強盜、未經許可無故持有手槍罪，
    與持有第一級毒品3 罪間，具有方法、目的之牽連關係，為
    牽連犯，應依刑法第55條之規定，從一重之刑法第330 條第
    1 項加重強盜罪處斷；公訴意旨雖漏未就被告丙○○因夥同
    其他被告持槍強盜取得海洛因磚，而涉犯未經許可持有手槍
    、持有第一級毒品罪部分，一併起訴，惟該部分與起訴並經
    本院論罪科刑部分，具有牽連犯之裁判上一罪關係，本院自
    得併為審理，附此敘明。又被告丙○○前於83年間，因違反
    肅清煙毒條例案件，經本院以83年度訴字第1578號判處有期
    徒刑3 年確定後，再於85年間，因煙毒等案件，經臺灣屏東
    地方法院以85年度訴字第460 號判處有期徒刑3 年5 月確定
    ，上開徒刑接續執行，於88年1 月20日因縮短刑期假釋出監
    ，嗣於90年間因違反毒品危害防制條例案件，經撤銷假釋執
    行殘刑，甫於93年4 月13日縮短刑期期滿執行完畢等情，有
    臺灣高等法院被告前案紀錄表1 紙在卷可佐，被告於有期徒
    刑執行完畢後，5 年內再犯本件有期徒刑以上之罪，為累犯
    ，應依修正前刑法第47條之規定，加重其刑。
四、爰審酌槍彈可在瞬間取人性命或致人傷殘，嚴重威脅一般民
    眾生命、身體之安全，而臺灣地區槍彈氾濫，不法之徒每每
    以此危及社會安寧秩序，又毒品對我國國人之身心健康可能
    造成之戕害至鉅，被告丙○○正值青壯，不思以正當途徑獲
    取財物，竟為不法奪取第一級毒品海洛因，而與被告丁○○
    、劉奕良、張思維謀議持槍強盜林建忠與何長福，由劉奕良
    在深夜公共之街道上開槍強取何長福之毒品，擾亂社會治安
    甚鉅，又於犯後否認犯行，毫無悔意，惟念及其所參與犯罪
    之情節，係開車載送被告丁○○等一切情狀，量處如主文所
    示之刑。
五、扣案如附表一所示之手槍1 支（含彈匣2 個）及子彈22顆（
    不含經試射之1顆子彈）；附表二所示之手槍1 支（含彈匣1
    個）、子彈5 顆（不含經試射之3 顆子彈），均屬違禁物，
    不問屬於犯人與否，均應依修正後刑法第38條第1 項第1款
    之規定，併予宣告沒收（沒收為從刑之一種，具有刑罰及保
    安處分之性質，且與主刑有其從屬關係，如行為後，法律有
    所變更，但主刑之法定最高度及最低度刑，與修正前之舊法
    完全相同，或僅沒收之從刑規定有所更易，主刑並未修正時
    ，則沒收部分，固不生比較問題，依從新之原則，皆應適用
    修正後之法律，本案主刑應適用規定之法定刑度並未變更已
    述明如前，沒收部分自應適用修正後之刑法，有最高法院87
    年度台上字第2597號判決參照）。而扣案後經試射之子彈4
    顆（詳如附表一編號2 所示之試射子彈1 顆、附表二編號2
    所示之試射子彈3 顆），以及未扣案而經劉奕良擊發之子彈
    1 顆，既因試射或擊發而已不具殺傷力，均非違禁物，爰不
    予宣告沒收。至於扣案如附表三編號1 、2 所示之海洛因、
    安非他命，業因被告丙○○施用毒品案件，均經本院以94年
    度訴字第947 號判決諭知沒收銷燬，堪認前開第一、二級毒
    品均係供被告丙○○施用，且無證據證明係因被告丙○○於
    本件強盜犯行所得之第一級毒品海洛因磚，有任何關連，依
    法自不得於本案宣告沒收。又被告丙○○等人持槍強盜之第
    一級毒品海洛因磚，自案發迄今，已逾2 年2 個月，仍未查
    獲，由於海洛因之價值甚高，且極易耗散，因無證據證明現
    仍存在，爰不予宣告沒收銷燬。
六、被告劉奕良、張思維，前經本院依法傳喚與拘提，均未到案
    ，現通緝中，俟渠等緝獲到案後再另行審結。
據上論斷，應依刑事訴訟法第299 條第1 項前段、第300 條，槍
砲彈藥刀械管制條例第7 條第4 項、第12條第4 項，毒品危害防
制條例第11條第1 項、第4 項，刑法第2 條第1 項前段、第11條
前段、第28條、第330 條第1 項、第55條，修正前刑法第55條、
第47條，修正後刑法第38條第1 項第1 款，判決如主文。
本案經檢察官乙○○到庭執行職務。
中　　華　　民　　國　　96　　年　　1 　　月　　10　　日
                  刑事第十庭  審判長法　官  陳玉聰
                                    法  官  莊珮吟
                                    法  官  鄭凱文
以上正本證明與原本無異。
如不服本判決，應於收受送達後10日內向本院提出上訴書狀。
中　　華　　民　　國　　96　　年　　1 　　月　　11　　日
                                    書記官  林慧芬
附錄本判決論罪法條全文：
刑法第330條
犯強盜罪而有第321 條第1 項各款情形之一者，處7 年以上有期
徒刑。
前項之未遂犯罰之。
刑法第321條
犯竊盜罪而有左列情形之一者，處6 月以上、5 年以下有期徒刑
：
一  於夜間侵入住宅或有人居住之建築物、船艦或隱匿其內而犯
之者。
二  毀越門扇、牆垣或其他安全設備而犯之者。
三  攜帶兇器而犯之者。
四  結夥三人以上而犯之者。
五  乘火災、水災或其他災害之際而犯之者。
六  在車站或埠頭而犯之者。
前項之未遂犯罰之。
槍砲彈藥刀械管制條例第7條
未經許可，製造、販賣或運輸火砲、肩射武器、機關槍、衝鋒槍
、卡柄槍、自動步槍、普通步槍、馬槍、手槍或各類砲彈、炸彈
、爆裂物者，處死刑、無期徒刑或7 年以上有期徒刑；處徒刑者
，併科新台幣3 千萬元以下罰金。
未經許可，轉讓、出租或出借前項所列槍砲、彈藥者，處無期徒
刑或5 年以上有期徒刑，併科新台幣1 千萬元以下罰金。
意圖供自己或他人犯罪之用，而犯前二項之罪者，處死刑或無期
徒刑；處徒刑者，併科新台幣5 千萬元以下罰金。
未經許可，持有、寄藏或意圖販賣而陳列第1 項所列槍砲、彈藥
者，處5 年以上有期徒刑，併科新台幣1 千萬元以下罰金。
第1 項至第3 項之未遂犯罰之。
槍砲彈藥刀械管制條例第12條
未經許可，製造、販賣或運輸子彈者，處1 年以上7 年以下有期
徒刑，併科新台幣500 萬元以下罰金。
未經許可，轉讓、出租或出借子彈者，處6 月以上5 年以下有期
徒刑，併科新台幣300 萬元以下罰金。
意圖供自己或他人犯罪之用，而犯前二項之罪者，處3 年以上10
年以下有期徒刑，併科新台幣700 萬元以下罰金。
未經許可，持有、寄藏或意圖販賣而陳列子彈者，處5 年以下有
期徒刑，併科新台幣300 萬元以下罰金。
第 1 項至第 3 項之未遂犯罰之。
毒品危害防制條例第11條
持有第一級毒品者，處3 年以下有期徒刑、拘役或新臺幣5 萬元
以下罰金。
持有第二級毒品者，處2 年以下有期徒刑、拘役或新臺幣3 萬元
以下罰金。
持有專供製造或施用第一、二級毒品之器具者，處1 年以下有期
徒刑、拘役或新臺幣1 萬元以下罰金。
持有毒品達一定數量者，加重其刑至二分之一，其標準由行政院
定之。
附表一：94年1 月26日10時55分許，高雄市○○區○○街與建武
        路口，丁○○所使用牌照號碼4538-JL 號自用小客車上
        扣得
┌───┬───────────┬───┬───────────────┐
│編號  │   物  品   名  稱    │數  量│    備                  註    │
├───┼───────────┼───┼───────────────┤
│1     │手槍（槍枝管制編號1102│1支   │係巴西TAURUS 廠製PT917C 型口徑│
│      │154860號，含彈匣2 個）│      │9mm 之制式半自動手槍，機械性能│
│      │                      │      │良好，可擊發同口徑制式子彈，認│
│      │                      │      │具殺傷力。                    │
├───┼───────────┼───┼───────────────┤
│2     │土造子彈              │3顆   │均係土造子彈（具直徑約7.7mm 金│
│      │                      │      │屬彈頭），可擊發，認具殺傷力。│
│      │                      │      │經試射1 顆後，餘2顆。         │
├───┼───────────┼───┼───────────────┤
│3     │子彈                  │20顆  │均係口徑9mm制式子彈，認均具殺 │
│      │                      │      │傷力。                        │
└───┴───────────┴───┴───────────────┘
附表二：94年1 月26日18時許，在高雄縣林園鄉○○路220 之1
        號旁空地草叢內扣得
┌───┬───────────┬───┬───────────────┐
│編號  │   物  品   名  稱    │數  量│    備                  註    │
├───┼───────────┼───┼───────────────┤
│1     │手槍（槍枝管制編號1102│1支   │係捷克CZ廠製75型口徑9mm 之制式│
│      │154861號，含彈匣1 個）│      │半自動手槍，機械性能良好，可擊│
│      │                      │      │發同口徑制式子彈，認具殺傷力。│
├───┼───────────┼───┼───────────────┤
│2     │子彈                  │8顆   │均係口徑9mm制式子彈，認均具殺 │
│      │                      │      │傷力。經試射3顆後，餘5顆。    │
└───┴───────────┴───┴───────────────┘
附表1 至2 之鑑定內容，見94年度偵字第3179號偵查卷第155 至
161 頁。
附表三：警方於94年1 月26日8時30分許，在高雄市○○區○○
        路78號13樓查獲扣得之物品。（丙○○）
┌───┬─────────┬────────┬───────────┐
│編號  │  扣案物品名稱    │    數    量    │    備        註      │
├───┼─────────┼────────┼───────────┤
│1     │海洛因粉末        │3包             │與本案無直接關連性。  │
├───┼─────────┼────────┤                      │
│2     │安非他命          │1包             │                      │
└───┴─────────┴────────┴───────────┘
